# Patricia Anabel Maldonado

### **Datos Personales**

Fecha de Nacimiento: 8 de Octubre de 1979 Domicilio: Publica 5 Nro. 5685 - Córdoba

Celular: 0351- 156671108

Email: anabelmaldonado2@hotmail.com

**LinkedIn**: https://www.linkedin.com/in/patricia-anabel-maldonado/

### Resumen Profesional

Profesional con amplia experiencia en pruebas automatizadas y manuales, especializada en el uso de Postman, Java, Selenium, Cucumber, Allure y bases de datos. Experiencia en diseño y ejecución de casos de prueba, reporte y seguimiento de bugs, ocasionalmente en la coordinación y capacitación de equipos.

# Experiencia profesional

### **Banco Hipotecario**

Analista – Tester Automatizador / Analista Tester QA Sr

Enero 2024 – Actualidad (Banco Hopetacio S.A.)

Abril 2022 - Diciembre 2023 (Ecosistemas – Banco Hipotecario)

- Análisis, diseño y ejecución de pruebas manuales de APIs en Postman.
- Pruebas en migración de servicios.
- Automatización de páginas web y servicios utilizando Java, Selenium, Cucumber, TestNG, RestAssured y Allure.
- o Integración con Git, GitLab y Jenkins.
- o Análisis de Procedimientos Almacenados (SP) para reutilización de datos.
- Reporte y seguimiento de bugs.

### Dicsys - Claro

Analista Tester QA

#### Julio 2019 - Marzo 2022

- Diseño y ejecución de pruebas en ALM y QMETRY.
- o Automatización de pruebas de regresión con UFT.
- o Pruebas de web service con Postman y JMeter.
- o Reporte y seguimiento de bugs.
- Control en Openshift y Kibana.
- Pruebas funcionales, de regresión, de aceptación, de integración, caja blanca y negra.

### Kaver Consulting - Tarjeta Naranja

### **Analista Tester QA Semi Senior**

### Marzo 2018 - Julio 2019

- o Diseño y ejecución de pruebas en Testlink y Test Management.
- Pruebas de Integracion, funcionales, batch, debug con Putty, servicios con SOAPUI y control de colas MQ con WebSphere.
- o Reporte y seguimiento de bugs en Jira.

#### Tester en SAP Semi Senior

### Octubre 2015 - Marzo 2018 - Novatium (A.R.L. S.A.) - Bancor

### Junio 2014 - Septiembre 2015 - Hublance - Bancor

- o Análisis de requerimientos, diseño y ejecución de casos de prueba.
- o Reporte y seguimiento de bugs.
- o Automatización de pruebas de regresión en SAP con UFT.
- o Ocasionalmente coordinación de tareas del equipo.

### Claro - Vates S.A.

### Analista Soporte Masivo y Externo

### Noviembre 2012 - Junio 2014

- Desarrollo de scripts de correcciones masivas y actualizaciones en PL/SQL.
- o Proyecto de Simplificación de Planes.
- Guardias Pasivas y ejecuciones programadas.

### Formación académica

- Ingeniería en Sistemas de la Información (20 materias cursadas)
  - Universidad Tecnológica Nacional Regional Córdoba

### • Técnico Superior en Programación

Universidad Tecnológica Nacional Regional Córdoba, 2012

### Bachiller y Auxiliar de Administración

## Formación complementaria

- 2021: Capacitación en Testing Automation Web con Python (1 mes), UBP
- 2017: Capacitación en UFT Herramienta de Automatización (3 meses), HP en Bancor
- 2016: Testing de Software (3 meses), Fanny Montoya en Bancor
- 2013: PL/SQL Avanzado (12 clases), Blas Pascal Vates
- 2011-2012: PL/SQL Forms y Reports (3 meses), Vates
- 2009: Programador .NET (240hs), IES Becas Control +F

## Conocimientos y Aptitudes

- Base de datos y consultas: SQL Server, PL/SQL, Mysql, AS400
- Programacion: Java, C#, VB6, C++
- Gestion: ALM, Jira, Confluence, Qmetry, Testlink, Test Management
- Automatizacion: UFT, Postman, Selenium.
- Pruebas de servicios: Postman, Soapui, jmeter
- Idiomas: Inglés (básico cursando)
- Habilidades Personales: Trabajo en equipo, Proactividad.